# 证券期货法律适用意见第 33 号关联交易如何扣除

提问人：范范__范范 时间：2020-09-02 17:45:00
根据证券期货法律适用意见第 3 号“（一）被重组方重组前一个会计年度末的资产总额或前一个会计年度的营业收入或利润总额达到或超过重组前发行人相应项目100%的，为便于投资者了解重组后的整体运营情况，发行人重组后运行一个会计年度后方可申请发行...”“四、被重组方重组前一会计年度与重组前发行人存在关联交易的，资产总额、营业收入或利润总额按照扣除该等交易后的口径计算。”关联收入可以很明确界定，那么资产总额和利润总额如何扣除呢？比如A同一控制合并B，B的所有收入都来源于A，扣除关联收入后营业收入占比为零。由于B是完全附属公司，是否扣除关联交易后的利润总额和资产总额都是零？

回答人：chenyiwei
如果“B的所有收入都来源于A”，则可以这样理解。如果B除了A以外还有其他客户，则利润、资产的分割可能会遇到一些问题，需个案分析解决。